臺灣臺北地方法院刑事裁定
111年度撤緩字第196號
聲  請  人  臺灣臺北地方檢察署檢察官
受  刑  人  鄭炳桂


上列聲請人因受刑人妨害名譽案件（本院109年度審簡字第1448
號），聲請撤銷其緩刑之宣告（111年度執聲字第1740號），本
院裁定如下：
　　主　文
鄭炳桂於本院一○九年度審簡字第一四四八號案件中所受之緩刑
宣告撤銷。
　　理　由
一、聲請意旨略以：受刑人鄭炳桂（下稱受刑人）因妨害名譽案
    件，經本院於民國109年7月31日以109年度審簡字第1448號
    判決判處拘役20日，緩刑2年，於109年9月8日確定在案（下
    稱本案）。惟受刑人另因於109年11月16日、110年6月8、24
    日再犯妨害名譽案件，經本院以110年審簡字第2076號各判
    處罰金新臺幣（下同）4,000元，應執行罰金8,000元，嗣於
    111年7月26日經本院二審合議庭以111年審簡上字第71號判
    決駁回上訴而告確定（下稱後案），綜上，受刑人所為已合
    於刑法第75條之1第1項第2款所定得撤銷先前緩刑宣告之原
    因，爰依法聲請撤銷其緩刑之宣告等語。
二、按受緩刑之宣告而於緩刑期內因故意犯他罪，而在緩刑期內
    受6月以下有期徒刑、拘役或罰金之宣告確定者，足認原宣
    告之緩刑難收其預期效果，而有執行刑罰之必要者，始得撤
    銷其宣告；此項撤銷之聲請，於判決確定後6月以內為之；
    依此項撤銷緩刑宣告之裁定在緩刑期滿後，其刑之宣告仍不
    失其效力；觀諸刑法第75條之1第1項第2款、同條第2項及第
    76條但書規定甚明，又刑法第75條之1第1項第2款採用裁量
    撤銷主義，賦予法院撤銷與否之權限，特規定尚須「足認原
    宣告之緩刑難收其預期效果，而有執行刑罰之必要」，供作
    審認之標準。亦即法官應依職權本於合目的性之裁量，妥適
    審酌被告所犯前後數罪間，關於法益侵害之性質、再犯之原
    因、違反法規範之情節是否重大、被告主觀犯意所顯現之惡
    性，及其反社會性等情，是否已使前案原為促使惡性輕微之
    被告或偶發犯、初犯改過自新而宣告之緩刑，已難收其預期
    之效果，而確有執行刑罰之必要。如未予審酌或其審酌違反
    比例原則或公平原則，其撤銷緩刑即屬違背法令。（最高法
    院109年台非字第107號判決意旨參照）。次按緩刑之宣告應
    撤銷者，由受刑人所在地或其最後住所地之地方法院檢察官
    聲請該法院裁定之，刑事訴訟法第476條定有明文。
三、經查：
㈠、受刑人之戶籍設於臺北市信義區，有個人戶籍資料查詢結果
    可參，是受刑人最後住所地係在本院管轄區域內，聲請人向
    本院提出本件聲請，於法要無不合，先予敘明。
㈡、受刑人因妨害名譽案件，經本院於民國109年7月31日以109年
    度審簡字第1448號判決判處拘役20日，緩刑2年，於109年9
    月8日確定在案，緩刑期間則為109年9月8日至111年9月7日
    。惟受刑人另因於109年11月16日、110年6月8、24日再犯妨
    害名譽案件，經本院以110年審簡字第2076號各判處罰金新
    臺幣（下同）4,000元，應執行罰金8,000元，嗣於111年7月
    26日經本院二審合議庭以111年審簡上字第71號判決上訴駁
    回而告確定等情，有上開判決書及臺灣高等法院被告前案紀
    錄表各1份在卷可稽，此部分事實首堪認定。是受刑人於本
    案緩刑期內，因故意犯後案之罪，而於本案緩刑期內受罰金
    刑之宣告確定，首堪可認定。
四、審酌受刑人本案及後案所犯罪名，均係公然侮辱罪，罪質相
    同，且受刑人亦均係基於其與南亞塑膠工業股份有限公司（
    下稱南亞公司）之勞務糾紛，而先後對南亞公司及台灣塑膠
    工業股份有限公司為妨害名譽犯行，犯罪型態及動機類似；
    復酌受刑人於本案判決在109年9月8日確定後，甫過2個月，
    即同年11月16日，便再為後案犯行。是受刑人於本案確定後
    ，已知悉該類行為違法且不恰當，竟仍於109年11月16日、1
    10年6月8、24日分別再為後案犯行，顯見其確有繼續遂行類
    似犯行，難認受刑人有因本案偵審程序及科刑之宣告，知所
    警惕而改過自新，是原緩刑之宣告已難收其預期之效果，而
    有執行刑罰之必要。
五、又被告前案判決之緩刑期間固已於111年9月7日屆滿，然依
    前揭說明，聲請意旨係依刑法第75條之1第1項第2款規定聲
    請撤銷緩刑，且聲請人係於後案判決確定後6個月內之111年
    11月16日提出撤銷緩刑之聲請，是前案刑之宣告既未失其效
    力，自仍得為撤銷緩刑之裁定，附此敘明。
六、綜上所述，本院審酌受刑人於緩刑期內因故意犯他罪，而在
    緩刑期內受罰金刑之宣告確定，足認原宣告之緩刑已難收其
    預期之效果，而有執行刑罰之必要，爰依刑法第75條之1第1
    項第2款之規定，撤銷其緩刑之宣告，故本件聲請意旨為有
    理由，應予准許。
七、依刑事訴訟法第476條，刑法第75條之1第1項第2款，裁定如
    主文。
中　　華　　民　　國　　111 　年　　11　　月　　23　　日
　　　　　　　　　刑事第三庭    法　官　陳翌欣
上正本證明與原本無異。
如不服本裁定，應於裁定送達後5日內向本院提出抗告狀。因疫
情而遲誤不變期間，得向法院聲請回復原狀。
                                書記官  劉亭均
中　　華　　民　　國　　111 　年　　11　　月　　23　　日